【裁判字號】    97,訴,1977
【裁判日期】    970820
【裁判案由】    違反毒品危害防制條例
【裁判全文】
臺灣彰化地方法院刑事判決              97年度訴字第1977號
公  訴  人  臺灣彰化地方法院檢察署檢察官
被      告  甲○○
上列被告因違反毒品危害防制條例案件，經檢察官提起公訴（97
年度毒偵字第2457號），本院依簡式審判程序判決如下：
    主  文
甲○○施用第一級毒品，累犯，處有期徒刑玖月；扣案之注射針
筒壹支沒收。
  犯罪事實及理由
一、本件犯罪事實除補充及更正如下外，其餘均與檢察官起訴書
    之記載相同，茲引用之（如附件）：
（一）被告甲○○前有違反肅清煙毒條例之前科，又因施用毒品
      案件，經法院裁定送觀察、勒戒後，因有繼續施用毒品之
      傾向，為法院裁定送強制戒治，於民國89年1 月28日執行
      完畢，由臺灣彰化地方法院檢察署檢察官以89年度戒毒偵
      字第323 號為不起訴處分確定；於前揭強制戒治執行完畢
      釋放後5 年內，再因施用第一級毒品案件，由臺灣彰化地
      方法院檢察署檢察官聲請強制戒治並提起公訴，經本院以
      91年度毒聲字第3007號裁定令入戒治處所施以強制戒治後
      ，於93年1 月9 日因毒品危害防制條例修正施行而未執行
      完畢即依法釋放；而起訴部分則經本院以92年度訴字第10
      9 號判決判處有期徒刑9 月確定，入監執行後，已於93年
      10月8 日縮刑期滿執行完畢（構成累犯）。
（二）被告甲○○又因施用毒品案件，先於95年3 月27日，經臺
      灣高等法院臺中分院以95年度上訴字第130 號判處有期徒
      刑1 年確定；又於95年9 月18日，經本院以95年度訴字第
      1109號判處有期徒刑1 年確定，後經裁定減刑為有期徒刑
      6 月確定。上開二罪接續執行，於96年10月18日因縮刑期
      滿執行完畢（亦構成累犯）。
（三）於97年4 月30上午7 時45分許，警方在案外人薛文昌位於
      彰化縣伸港鄉○○路356 巷11號住處執行搜索時，適被告
      甲○○前往找薛文吉而在場，甲○○即於未被有偵查犯罪
      職權之機關或公務員發覺本案施用毒品犯行前，即主動向
      詢問之員警提供自己所有、供施用第一級毒品海洛因之注
      射針筒1 支，並供承施用毒品犯行，自首而接受裁判，並
      同意由員警採集其尿液送驗，檢驗結果確呈嗎啡陽性反應
      。
二、本件證據除補充被告於本院審理時之自白外，其餘亦均與檢
    察官起訴書之記載相同，茲引用之（如上附件）。
三、被告就本案犯行，於犯罪後未被有偵查犯罪職權之機關或公
    務員發覺前，即主動向詢問員警供承施用毒品犯行，自首而
    接受裁判，業據被告供陳明確（參警詢筆錄），爰依刑法第
    62條前段規定減輕其刑。
四、量刑理由：
    爰審酌被告經觀察、勒戒及強制戒治與刑之執行後，猶未能
    深切體認毒品危害己身之鉅，及早謀求脫離毒害之道，反而
    於出監後伺機再犯，未見有何收斂、警惕之意，無視於毒品
    對於自身健康之戕害及國家對於杜絕毒品犯罪之禁令，自有
    使其接受相當時期監禁以敦化性情之必要，另審度施用毒品
    為自戕行為，犯罪心態與一般刑事犯罪之本質並不相同，容
    應以「病人」之角度考量，並慮及施用毒品後常伴隨其餘反
    社會性之行為出現，對社會造成危害，及其犯罪之動機、方
    法、手段、暨犯後坦承犯行，到庭態度良好，又有斷斷續續
    接受美沙冬治療（迄97年6 月12日止，出席率為60%） ，有
    財團法人彰化基督教醫院診斷書1 紙在卷為憑，雖仍顯戒毒
    意志不堅，然亦徵被告知所警醒，願意嚐試替代療法，仍值
    鼓勵，復有自首減輕等一切情狀，而量處如主文所示之刑。
五、應適用之法條：
（一）刑事訴訟法第273 條之1 第1 項，第299 條第1 項前段、
      第310 條之2 、第454 條第2 項。
（二）毒品危害防制條例第10條第1 項。
（三）刑法第11條前段、第47條第1 項、第62條前段、第38 條
      第1 項第2 款。
六、補充說明
（一）按本判決係依刑事訴訟法第310 條之2 、第454 條第2項
      製作，依法僅需記載當事人欄、主文、犯罪事實、證據名
      稱、應適用之法條及得於10日內上訴之旨，並得以簡略方
      式為之；如認定之犯罪事實、證據及應適用之法條，與檢
      察官聲請簡易判決處刑書或起訴書之記載相同者，得引用
      之。
（二）又上揭所指應記載之「犯罪事實」，揆諸同法第308 條後
      段原關於有罪之判決書應記載「事實」之規定，已修正為
      應記載「犯罪事實」，核其修正之立法理由，即指明「犯
      罪事實」，係指符合犯罪構成要件之具體社會事實。是以
      構成犯罪事實以外之其他適用法律事實，例如刑罰加重（
      含累犯在內)或 減輕事由等，自可無須在「犯罪事實」欄
      中記載（法院辦理刑事訴訟案件應行注意事項第144 點參
      照），惟仍應於主文中予以表明，並於應適用之法條欄予
      以引用。
七、如不服本件判決，得自收受送達之日起10日內，向本院提起
    上訴。
本案經檢察官吳曉婷到庭執行職務。
中    華    民    國    97    年    8     月    20    日
                  刑事第四庭    法  官  周淡怡
以上正本證明與原本無異。
如不服本判決，應於判決送達後10日內，向本院提出上訴書狀，
上訴書狀應「敘述具體上訴理由」，並按他造當事人之人數附繕
本。「切勿逕送上級法院」。
中    華    民    國    97    年    8     月    20    日
                                書記官  劉玫金
附錄論罪科刑法條全文
毒品危害防制條例第10條
施用第一級毒品者，處6月以上5年以下有期徒刑。
施用第二級毒品者，處3年以下有期徒刑。


司法院資訊處製作；財團法人民間司法改革基金會備份。
